fr: Maison et jardin > Accessoires pour appareils électroménagers > Accessoires pour chauffage extérieur: Protection pour chauffage extérieur; Tuyaux pour chauffages de terrasse; Réflecteurs pour chauffage de terrasse; Régulateurs pour chauffages de terrasse; Kit de roue pour chauffage de terrasse
hr-HR: Dom i vrt > Pribor za kućanske aparate > Pribor za grijalica za terasu: Navlake za grijalice za terasu; Crijeva za grijalice za terase; Reflektori za grijalice za terasu; Regulatori za grijalice za terase; Kompleti kotača za grijalice za terasu
pt-PT: Casa e jardim > Acessórios de eletrodomésticos > Acessórios de aquecimento de exterior: Coberturas de aquecimento de exterior; Mangueiras para aquecedores de exterior; Refletores para aquecedor de exterior; Reguladores para aquecedores de exterior; Kit de rodas para aquecedor de exterior
sl-SI: Dom in vrt > Dodatki za gospodinjske aparate > Dodatki za grelnike za teraso: Prevleke za grelnike za teraso; Cevi za grelnike za teraso; Reflektorji za grelnike teras; Regulatorji za grelnike za teraso; Kompleti koles za grelnike teras
en: Home & Garden > Household Appliance Accessories > Patio Heater Accessories: Patio Heater Covers; Patio Heater Hoses; Patio Heater Reflectors; Patio Heater Regulators; Patio Heater Wheel Kits
pt-BR: Casa e jardim > Acessórios para eletrodomésticos > Acessórios para aquecedores de terraços: Capas para aquecedores de terraços; Mangueiras para aquecedores de área externa; Refletores para aquecedores de pátio; Reguladores para aquecedores de área externa; Kits de rodas para aquecedores de pátio
ru: Дом и сад > Аксессуары для бытовой техники > Аксессуары для уличных обогревателей: Чехлы для уличных обогревателей; Шланги для уличных обогревателей; Отражатели для уличных обогревателей; Регуляторы для уличных обогревателей; Набор колес для уличного обогревателя
cs: Dům a zahrada > Domácí spotřebiče – příslušenství > Venkovní ohřívače – příslušenství: Kryty na venkovní ohřívače; Hadice pro venkovní ohřívače; Reflektory pro terasové ohřívače; Regulátory venkovních ohřívačů; Sady koleček pro ohřívače terasy
sk-SK: Dom a záhrada > Príslušenstvo k domácim spotrebičom > Príslušenstvo pre terasové ohrievače: Obaly na terasové ohrievače; Hadice k terasovým ohrievačom; Reflektory pre terasové ohrievače; Ovládače pre terasové ohrievače; Sady koliesok pre terasové ohrievače
nl: Huis en tuin > Accessoires voor huishoudelijke apparaten > Accessoires voor terrasverwarmers: Hoezen voor terrasverwarmers; Slangen voor terrasverwarmers; Reflectoren voor terrasverwarmers; Drukregelaars voor terrasverwarmers; Wielensets voor terrasverwarmers
ro-RO: Casă și grădină > Accesorii pentru electrocasnice > Accesorii pentru încălzitor terasă: Huse pentru încălzitoare terasă; Furtunuri pentru încălzitoare de terasă; Reflectoare pentru încălzitoare de terasă; Regulatoare pentru încălzitoare de terasă; Kit roți pentru încălzitoare de terasă
it: Casa e giardino > Accessori elettrodomestici > Accessori stufe a fungo da esterno: Copertura stufe a fungo da esterno; Tubi per riscaldatori da esterno; Riflettori per riscaldatori da esterno; Regolatori per riscaldatori da esterno; Kit ruote per riscaldatore da esterno
zh-CN: 家居与园艺 > 家电配件 > 露台取暖器配件: 露台取暖器盖; 露台取暖器软管; 露台取暖器反射罩; 露台取暖器调压阀; 露台取暖器滚轮套件
el: Σπίτι & κήπος > Αξεσουάρ οικιακών συσκευών > Αξεσουάρ θερμαντήρων βεράντας: Καλύμματα θερμαντήρων βεράντας; Σωλήνες θερμαντήρων βεράντας; Ανακλαστήρες θερμαντήρων βεράντας; Ρυθμιστές θερμαντήρων βεράντας; Κιτ τροχών θερμαντήρων βεράντας
vi: Nhà và vườn > Thiết bị điện gia dụng > Phụ kiện cây sưởi di dộng: Nắp cây sưởi di động; Ống Dẫn Máy Sưởi Ngoài Trời; Tấm Phản Xạ Máy Sưởi Ngoài Trời; Bộ Điều Áp Máy Sưởi Ngoài Trời; Bộ Bánh Xe Máy Sưởi Ngoài Trời
th: บ้านและสวน > อุปกรณ์เครื่องใช้ในบ้าน > อุปกรณ์ทำความร้อนที่นอกชาน: ที่คลุมอุปกรณ์ทำความร้อนที่นอกชาน; สายยางเครื่องทำความร้อนกลางแจ้ง; แผ่นสะท้อนความร้อนสำหรับเครื่องทำความร้อนกลางแจ้ง; ตัวควบคุมเครื่องทำความร้อนลานกลางแจ้ง; ชุดล้อสำหรับเครื่องทำความร้อนกลางแจ้ง
zh-TW: 居家和庭園 > 家用電器配件 > 戶外暖爐: 戶外暖爐保護罩; 戶外暖爐軟管; 戶外暖爐反射罩; 戶外暖爐調節器; 戶外暖爐輪組工具包
bg-BG: Дом и градина > Аксесоари за домакински уреди > Аксесоари за външни отоплителни печки: Покривала за външни отоплителни печки; Маркучи за градински отоплители; Рефлектори за градински отоплители; Регулатори за външни отоплителни печки; Комплекти с колелца за градински отоплители
fi: Koti ja puutarha > Kodinkoneiden lisätarvikkeet > Terassilämmittimen lisätarvikkeet: Terassilämmittimen peitteet; Terassilämmittimen letkut; Terassilämmittimien heijastimet; Terassilämmittimen säätimet; Terassilämmittimien pyöräsarjat
de: Heim & Garten > Haushaltsgeräte-Zubehör > Heizpilz-Zubehör: Heizpilz-Abdeckungen; Schläuche für Terrassenheizer; Terrassenheizer-Reflektoren; Regler für Terrassenheizer; Terrassenheizer-Radsets
lt-LT: Namai ir sodas > Buitinės technikos priedai > Terasų šildytuvų priedai: Terasų šildytuvų dangčiai; Terasų šildytuvų žarnos; Terasų šildytuvų reflektoriai; Terasų šildytuvų reguliatoriai; Terasų šildytuvų ratukų rinkiniai
sv: Hem och trädgård > Tillbehör till hushållsapparater > Tillbehör till terrassvärmare: Höljen för terrassvärmare; Slangar för terrassvärmare; Reflektorer för terrassvärmare; Regulatorer för terrassvärmare; Hjulsatser för terrassvärmare
ko: 가정/원예 용품 > 가전 제품 부대용품 > 파티오 히터 부대용품: 파티오 히터 커버; 파티오 히터 호스; 파티오 히터 반사판; 파티오 히터 레귤레이터; 파티오 히터 바퀴 키트
pl: Dom i ogród > Akcesoria do sprzętu AGD > Akcesoria do ogrzewaczy ogrodowych: Osłony do ogrzewaczy ogrodowych; Węże do ogrzewaczy ogrodowych; Reflektory do ogrzewaczy ogrodowych; Regulatory do ogrzewaczy ogrodowych; Zestawy kółek do ogrzewaczy ogrodowych
es: Casa y jardín > Accesorios para electrodomésticos > Accesorios para estufas de exteriores: Fundas de estufas de exteriores; Mangueras para calefactores de patio; Reflectores para calefactores de patio; Reguladores para estufas de exterior; Kit de ruedas para calentador de patio
nb: Hjem og hage > Tilbehør til husholdningsapparater > Tilbehør til utevarmere: Deksler til utevarmere; Slanger til terrassevarmer; Reflektorer til terrassevarmere; Regulatorer til terassevarmer; Hjulsett for terrassevarmer
hu: Otthon és kert > Háztartásigép-kiegészítők > Teraszfűtő-kiegészítők: Teraszfűtő burkolatok; Kültéri hősugárzó tömlők; Kültéri hősugárzó reflektorok; Kültéri hősugárzó nyomásszabályzók; Kültéri hősugárzó kerék készlet / csomag
ja: ホーム・ガーデン > 家電関連用品 > パラソルヒーター関連用品: パラソルヒーターカバー; パティオヒーター用ホース; パティオヒーター用リフレクター; パティオヒーター用レギュレーター; パティオヒーター用ホイールキット
da: Hjem og have > Husholdningsapparater – tilbehør > Terrassevarmer – tilbehør: Terrassevarmer – covers; Slangesæt til terrassevarmere; Reflektorer til terrassevarmere; Regulatorer til terrassevarmere; Hjulsæt til terrassevarmere
tr: Ev ve Bahçe > Ev Aleti Aksesuarları > Şemsiye Soba Aksesuarları: Şemsiye Soba Muhafazaları; Teras Isıtıcı Hortumları; Teras Isıtıcı Reflektörleri; Teras Isıtıcı Regülatörleri; Teras Isıtıcı Tekerlek Kitleri